ACORDAO-COMPLETO-2349170

ACÓRDÃO DE RELAÇÃO

ACÓRDÃO DE RELAÇÃO 2630/2019 ATA 11/2019 - SEGUNDA CÂMARA

Acórdão 2630/2019-TCU-Segunda Câmara
		Visto este processo de representação, formulada pelo Ministério Público Federal (MPF) , a respeito de fatos narrados no Inquérito Civil 1.29.008.000895/2015-23, destinado a apurar desvio de recursos repassados pela União ao município de Santa Maria/RS, por meio do termo de compromisso nº 363.505-68/2011, para ações de mobilização social no âmbito do programa Praça dos Esportes e da Cultura PECs (peça 1, p. 28) ;
	considerando que este mesmo expediente trazido ao conhecimento do TCU foi  encaminhado ao Ministério Público Estadual (MPE/RS) e ao Tribunal de Contas do Estado do Rio Grande do Sul (TCE/RS) , para ciência, ante “possível descumprimento, pela Prefeitura de Santa Maria/RS, do disposto no art. 1º, §2º, do Decreto nº 5.504/2005 e no art. 4º, §1º, do Decreto nº 5.450/2005, durante o interregno entre 2009 a 2017, porque levados a efeito pregões presenciais (em detrimento do formato eletrônico) , sem qualquer justificativa válida” (peça 1, p. 2 c/c p. 46) ;
	considerando que o Inquérito Civil 1.29.008.000895/2015-23, instaurado pelo MPF, utilizou como subsídio o Relatório de Fiscalização 2017010863, elaborado pela Controladoria-Geral da União – CGU (peça 1, p. 6-27) ;
	considerando que esses dois órgãos de controle analisaram diversas ocorrências, mas, ao final, apenas o item “2.2.3. Não comprovação de inviabilidade de pregão eletrônico”, descrito pela CGU (peça 1, p. 15) , fundamentou a presente representação;
	considerando que o município de Santa Maria/RS, conforme apurado pela CGU, passou a utilizar o portal de licitações eletrônicas ComprasNet a partir do ano de 2016 (peça 1, p. 16) , tendo afastado, assim, a repetição da impropriedade;
	considerando que não estão presentes critérios de risco, materialidade e relevância que justifiquem a atuação do TCU, como demonstrado na instrução de peça 3;
	considerando, mais uma vez, que a CGU e o MPF atuaram na questão, assim como o MPE/RS e TCE/RS foram cientificados pelo Parquet federal (peça 1, p. 46) , o que, em respeito ao princípio da eficiência e para se evitar sucessão desarrazoada de troca de documentos, desaconselha a expedição de comunicações a esses órgãos de controle (Resolução-TCU 259/2014, art. 106, §§ 3º, I, e 4º) , os quais podem, quando necessário, solicitar informações;
os ministros do Tribunal de Contas da União, reunidos em sessão de 2ª Câmara, ACORDAM, por unanimidade, de acordo com os pareceres emitidos nos autos e com fundamento nas disposições dos arts. 235 e 237 do Regimento Interno, em:
a) conhecer desta representação e considerá-la improcedente; e
b) arquivar o processo.
1. Processo TC-Processo 042.905/2018-4 (REPRESENTAÇÃO) 
1.1. Classe de Assunto: VI.
1.2. Responsável: não há.
1.3. Interessado: Ministério Público Federal – Procuradoria da República no Rio Grande do Sul (26.989.715/0028-22) .
1.4. Unidade: Município de Santa Maria/RS.
1.5. Relatora: ministra Ana Arraes.
1.6. Representante do Ministério Público: não atuou.
1.7. Unidade Técnica: Secretaria do TCU no Estado do Rio Grande do Sul (Sec-RS) .
1.8. Representação legal: não há.
1.9. Determinações/Recomendações/Orientações: não há.

Segunda Câmara

Município de Santa Maria/RS.

não há.

ANA ARRAES

Não atuou.

REPRESENTAÇÃO (REPR)

Secretaria do TCU no Estado do Rio Grande do Sul (Sec-RS).